臺灣桃園地方法院刑事判決　　　　　 100年度審訴字第1278號
公　訴　人　臺灣桃園地方法院檢察署檢察官
被　　　告　張協興
　　　　　　鄭秋珍
上列被告因違反森林法等案件，經檢察官提起公訴（100 年度偵
字第2619號），被告於本院準備程序進行中，就被訴事實為有罪
之陳述，經本院告知簡式審判程序意旨，並聽取公訴人及被告之
意見後，本院合議庭裁定改依簡式審判程序審理，茲判決如下：
    主    文
張協興共同犯森林法第五十二條第一項第一款、第四款、第六款
之竊取森林主產物罪，累犯，處有期徒刑柒月，併科罰金新臺幣
壹萬肆仟陸佰元，罰金如易服勞役，以新臺幣壹仟元折算壹日，
扣案之農用掃刀壹把沒收。
鄭秋珍共同犯森林法第五十二條第一項第一款、第四款、第六款
之竊取森林主產物罪，累犯，處有期徒刑柒月，併科罰金新臺幣
壹萬肆仟陸佰元，罰金如易服勞役，以新臺幣壹仟元折算壹日，
扣案之農用掃刀壹把沒收。
    事實及理由
一、犯罪事實：
    張協興前於民國98年間因竊盜案件，經臺灣基隆地方法院以
    98年度易緝字第15號判決判處有期徒刑6 月，共6 罪，應執
    行有期徒刑1 年確定，入監執行後，於99年7 月31日縮刑期
    滿執行完畢（於本案構成累犯）。鄭秋珍前於98年間因竊盜
    案件，經臺灣基隆地方法院以98年度易緝字第15號判決判處
    有期徒刑6 月，共6 罪，應執行有期徒刑9 月確定，入監執
    行後，於99年5 月14日期滿執行完畢（於本案構成累犯）。
    詎其等猶不知悔改，均明知位於桃園縣大溪鎮○○○段92-1
    3 地號土地上之林地（台四線35.6公里道路旁），係由行政
    院農業委員會林務局新竹林區管理處（下稱新竹林管處）所
    管理之保安林，於99年12月24日13時許，由張協興駕駛其所
    有牌照號碼4317-B6 號之自用小客貨車搭載鄭秋珍途經該處
    時，見該林地上所生立之國有森林主產物筆筒樹，竟共同意
    圖為自己不法之所有，結夥2 人，先將上開車輛停放於路旁
    ，由鄭秋珍在該車輛上把風，復由張協興持其所有客觀上足
    對人之生命、身體安全構成威脅，而可供作兇器使用之農用
    掃刀1 把，盜挖該處之筆筒樹4 株得手，嗣張協興再徒手搬
    運前揭筆筒樹至上開自用小客貨車上，欲共同使用車輛搬運
    竊得之前揭森林主產物，而尚未離開現場之際，旋即於同日
    13時許，為巡邏至該處之桃園縣政府警察局大溪分局員警當
    場查獲，並扣得上開筆筒樹4 株（均已發還新竹林管處）及
    農用掃刀1 把，而悉上情。
二、證據名稱：
  (一)被告張協興、鄭秋珍於警詢、偵訊、本院準備程序及審理中
    之自白。
  (二)證人吳泰焜於警詢中之證述。
  (三)贓物領據、桃園縣政府警察局大溪分局扣押筆錄、扣押物品
    目錄表、土地建物查詢資料（桃園縣大溪鎮○○○段0000-0
    000 地號）、桃園縣大溪鎮地籍圖查詢資料、行政院農業委
    員會林務局新竹林區管理處100 年2 月14日竹治字第100210
    1151號函、行政院農業委員會林務局新竹林區管理處100 年
    9 月28日竹授溪治字第1002493438號函暨所附訪查資料各1
    份及贓物照片6 張、現場照片1 張、扣案物品照片1 張、扣
    案之農用掃刀1 把。
三、核被告張協興及鄭秋珍所為，均係犯森林法第52條第1 項第
    1 款、第4 款、第6 款之於保安林結夥2 人以上，為搬運贓
    物使用車輛竊取森林主產物罪及刑法第321 條第1 項第3 款
    之攜帶兇器竊盜罪。又森林法第52條為刑法第321 條加重竊
    盜罪之特別規定，二者保護之法益具有同一性，依特別法優
    於普通法之法律競合關係，應依森林法上開規定論處，自不
    再另論刑法第321 條第1 項第3 款之罪。被告2 人間就上開
    犯行，有犯意聯絡及行為分擔，均為共同正犯。又被告2 人
    有如犯罪事實欄所載之前案及執行紀錄，有卷附臺灣高等法
    院被告前案紀錄表2 份可稽，其等於受徒刑執行完畢後5 年
    內，故意再犯本件有期徒刑以上之罪，均為累犯，皆應依刑
    法第47條第1 項之規定加重其刑。爰審酌被告2 人為圖一己
    私利，竟竊取上開森林主產物筆筒樹4 株，對森林資源之保
    育造成損害，所為非是，及其等犯罪之動機、目的、手段、
    所造成之損害，暨其等之素行、智識程度及前開遭竊之物業
    均已追回，惟其等犯罪後坦承犯行，態度尚佳等一切情狀，
    兼衡本件被告2 人所竊前開筆筒樹4 株價值合計新臺幣7,30
    0 元，有前開行政院農業委員會林務局新竹林區管理處100
    年9 月28日竹授溪治字第1002493438號函暨所附訪查資料1
    份在卷足憑，就被告2 人分別量處如主文所示之刑，並均併
    科贓額2 倍即新臺幣14,600元之罰金，及各諭知罰金易服勞
    役之折算標準，以示懲儆。至扣案之農用掃刀1 把，為被告
    張協興所有而供本件竊取森林主產物罪所用之工具，業據被
    告張協興於警詢、偵訊時供述明確（見被告張協興99年12月
    24日警詢筆錄、偵訊筆錄），爰依刑法第38條第1 項第2 款
    之規定宣告沒收，且依共同正犯責任共同原理，而於被告鄭
    秋珍所處主刑項下，併為沒收之諭知。
四、應適用之法條：
    刑事訴訟法第273 條之1 第1 項、第299 條第1 項前段、第
    310 條之2 、第454 條第1 項，森林法第52條第1 項第1 款
    、第4 款、第6 款，刑法第11條前段、第28條、第47條第1
    項、第42條第3 項前段、第38條第1 項第2 款。
五、如不服本判決，得自收受送達之翌日起10日內向本院提出上
    訴狀（應附繕本），其未敘述上訴理由者，應於上訴期間屆
    滿後20日內補提理由書狀於本院，上訴於臺灣高等法院。
本案經檢察官陳亮佑到庭執行職務。
中    華    民    國  100     年    12    月    16    日
                  臺灣桃園地方法院刑事庭
                                  法  官  潘怡華
以上正本證明與原本無異。
如不服本判決應於收受判決後10日內向本院提出上訴書狀，並應
敘述具體理由。其未敘述上訴理由者，應於上訴期間屆滿後20日
內向本院補提理由書( 均須按他造當事人之人數附繕本) 「切勿
逕送上級法院」。
                                  書記官  郭怡君
中    華    民    國  100     年    12    月    16    日
附錄本案論罪科刑依據之法條：
森林法第52條第1 項
竊取森林主、副產物而有左列情形之一者，處6 月以上5 年以下
有期徒刑，併科贓額2 倍以上5 倍以下罰金：
一  於保安林犯之者。
二  依機關之委託或其他契約，有保護森林義務之人犯之者。
三  於行使林產採取權時犯之者。
四  結夥二人以上或僱使他人犯之者。
五  以贓物為原料，製造木炭、松節油、其他物品或培植菇類者
    。
六  為搬運贓物，使用牲口、船舶、車輛，或有搬運造材之設備
    者。
七  掘採、毀壞、燒燬或隱蔽根株，以圖罪跡之湮滅者。
八  以贓物燃料，使用於礦物之採取，精製石灰、磚瓦或其他物
    品之製造者。